臺灣宜蘭地方法院刑事判決
110年度訴字第127號
公  訴  人  臺灣宜蘭地方檢察署檢察官
被      告  陳漢明


            陳漢松


上列被告等因傷害等案件，經檢察官提起公訴 （109年度偵字第
5574號、110年度偵字第1052號），被告陳漢明、陳漢松於準備
程序中，就被訴事實為有罪之陳述，經本院告知簡式審判程序之
旨，並聽取公訴人及被告之意見後，本院裁定依簡式審判程序審
理，並判決如下： 
    主    文
陳漢明共同犯侵入住宅罪，處拘役貳拾日，如易科罰金，以新臺
幣壹仟元折算壹日；又犯傷害罪，處拘役伍拾日，如易科罰金，
以新臺幣壹仟元折算壹日。應執行拘役陸拾日，如易科罰金，以
新臺幣壹仟元折算壹日。
陳漢松共同犯侵入住宅罪，處拘役貳拾日，如易科罰金，以新臺
幣壹仟元折算壹日。
    犯罪事實及理由
一、本案犯罪事實及證據，除檢察官起訴書證據部分增加「被告
    陳漢明、陳漢松於本院準備程序時之自白」外，餘均引用檢
    察官起訴書之記載（如附件）。
二、核被告陳漢明所為，係犯刑法第277條第1項之傷害罪及第30
    6條第1項之侵入住宅罪；被告陳漢松所為，係犯刑法第306
    條第1項之侵入住宅罪。被告陳漢明、陳漢松就侵入住宅犯
    行，有犯意聯絡及行為分擔，均為共同正犯。又被告陳漢明
    所犯上開傷害罪及侵入住宅罪間，犯意各別，行為互殊，應
    予分論併罰。
三、查被告陳漢松前因不能安全駕駛致交通危險罪案件，經本院
    以107年度交簡字第858號判決處有期徒刑2月確定，於民國1
    07年9月17日易科罰金執行完畢，此有臺灣高等法院被告前
    案紀錄表在卷可憑，是被告於有期徒刑執行完畢後5年內，
    再故意犯本件有期徒刑以上之侵入住宅罪，依刑法第47條第
    1項規定，構成累犯，惟依司法院釋字第775號解釋所闡釋之
    意旨，構成累犯者苟不分情節，基於累犯者有其特別惡性及
    對刑罰反應力薄弱之立法理由，一律加重最低本刑，將可能
    致生行為人所受之刑罰超過其所應負擔罪責之情而不符罪刑
    相當原則，故本院斟酌其前案紀錄及其他刑法第57條所列事
    項，認其所犯上揭前案之犯罪型態、罪質、犯罪情節均與本
    件迥異，其雖於上揭前案執行完畢後5年內再犯本案侵入住
    宅罪，然依卷內事證，尚難認其具有特別之惡性或對刑罰反
    應力特別薄弱之情形，本件尚無依刑法第47條第1項加重法
    定最低本刑之必要，爰不予加重其最低本刑。　　
四、爰審酌被告陳漢明、陳漢松因與告訴人之子有債務糾紛，不
    思理性溝通解決問題，率爾共同侵入告訴人郭天花之住宅，
    及被告陳漢明毆打告訴人郭天花成傷，對告訴人郭天花之居
    住安寧造成危害、缺乏對他人身體之尊重，考量被告2人並
    無重大前科，素行尚佳，此有臺灣高等法院被告前案紀錄表
    在卷可參，犯後均坦承犯行，然迄未與告訴人郭天花和解並
    賠償其損害，兼衡告訴人郭天花之傷勢，及其等各自之犯罪
    動機、目的、手段、自陳之教育程度、家庭經濟生活狀況(
    見本院訴字卷第63至64頁)等一切情狀，分別量處如主文所
    示之刑，並均諭知易科罰金之折算標準，以資懲儆。　
五、據上論斷，應依刑事訴訟法第284條之1、第273條之1第1項
    、第299條第1項前段，刑法第28條、第277條第1項、第306
    條第1項、第41條第1項前段、第51條第6款，刑法施行法第1
    條之1第1項，判決如主文。
本案經檢察官林禹宏提起公訴，檢察官張學翰到庭執行職務。
中　　華　　民　　國　　110 　年　　11　　月　　12　　日
                  刑事第五庭  法  官　陳嘉瑜
以上正本證明與原本無異。
如不服本判決應於收受送達20日內向本院提出上訴書狀，並應敘
述具體理由；其未敘述上訴理由者，應於上訴期間屆滿後二十日
內向本院補提理由書(均須按他造當事人之人數附繕本)「切勿逕
送上級法院」。
告訴人或被害人如不服判決，應備理由具狀向檢察官請求上訴，
上訴期間之計算，以檢察官收受判決正本之日起算。
中　　華　　民　　國　　110 　年　　11　　月　　12　　日
                              書記官  林家君
附錄本案論罪科刑法條
中華民國刑法第277條
傷害人之身體或健康者，處5年以下有期徒刑、拘役或50萬元以
下罰金。
犯前項之罪，因而致人於死者，處無期徒刑或7年以上有期徒刑
；致重傷者，處3年以上10年以下有期徒刑。
中華民國刑法第306條
無故侵入他人住宅、建築物或附連圍繞之土地或船艦者，處1年
以下有期徒刑、拘役或9千元以下罰金。
無故隱匿其內，或受退去之要求而仍留滯者，亦同。
附件：
臺灣宜蘭地方檢察署檢察官起訴書
                                     109年度偵字第5574號
                                     110年度偵字第1052號
　　被　　　告　陳漢明　男　54歲（民國00年00月00日生）
　　　　　　　　　　　　住宜蘭縣○○鄉○○路000巷0弄0號
　　　　　　　　　　　　國民身分證統一編號：Z000000000號
　　          　陳漢松　男　51歲（民國00年0月00日生）
　　　　　　　　　　　　住宜蘭縣○○鄉○○路000巷0弄0號
　　　　　　　　　　　　國民身分證統一編號：Z000000000號
上列被告等因妨害自由等案件，已經偵查終結，認應該提起公訴
，茲將犯罪事實及證據並所犯法條分敘如下：
　　　　犯罪事實
一、陳漢明、陳漢松為兄弟，2人與郭天花之子李汪銘因債務問
    題而有糾紛，詎陳漢明、陳漢松竟基於侵入住宅之犯意，於
    民國109年7月23日7時25分許，駕車前往郭天花位於宜蘭縣○
    ○鄉○○路000號住處，見郭天花住家後院鐵門未鎖，未經郭天
    花同意，擅闖入住家後院附連圍繞之土地，欲找李汪銘要錢
    ，郭天花見狀後遂與陳漢明、陳漢松發生爭執，爭執過程中
    ，陳漢明竟基於傷害之犯意，徒手推郭天花胸口，並用腳踹
    其大腿，見郭天花持掃把驅趕，則搶下掃把並持掃把傷害郭
    天花雙手肘，造成郭天花受有胸壁挫傷、左手肘挫傷瘀青、
    雙膝部挫傷、右大腿挫傷等傷害。
二、案經郭天花訴由宜蘭縣政府警察局羅東分局報告偵辦。
　　　　證據並所犯法條
一、上揭犯罪事實，業據被告陳漢明、陳漢松於偵查中坦承不諱
    ，核與證人即告訴人郭天花於警詢及偵查中證述情節相符，
    並有羅東博愛醫院診斷證明書、宜蘭縣政府警察局羅東分局
    110年1月3日警羅偵字第1090028773號函覆現場照片及監視
    器截圖畫面各1份在卷可稽，足認被告2人之自白與事實相符
    ，是渠罪嫌，應堪認定。
二、核被告陳漢明所為，係犯刑法第277條第1項傷害及同法第30
    6條第1項侵入住宅等罪嫌，被告陳漢松所為，係犯刑法306
    條第1項侵入住宅罪嫌。被告陳漢明所為前開2罪，犯意各別
    ，行為互殊，請予分論併罰。
三、依刑事訴訟法第251條第1項提起公訴。
　  此　致
臺灣宜蘭地方法院
中　　華　　民　　國　 110　　年　　3 　　月　　26　　日
　　　　　　　　　　　　　檢　察　官  林禹宏
上正本證明與原本無異
中　　華　　民　　國　 110　　年　　4 　　月　　7 　　日
                          書  記  官  羅月廷
所犯法條：
中華民國刑法第277條
傷害人之身體或健康者，處 5 年以下有期徒刑、拘役或 50 萬
元以下罰金。
犯前項之罪，因而致人於死者，處無期徒刑或 7 年以上有期徒
刑；致重傷者，處 3 年以上 10 年以下有期徒刑。
中華民國刑法第306條
無故侵入他人住宅、建築物或附連圍繞之土地或船艦者，處 1
年以下有期徒刑、拘役或 9 千元以下罰金。
無故隱匿其內，或受退去之要求而仍留滯者，亦同。